【裁判字號】    95,訴,1750
【裁判日期】    950929
【裁判案由】    毒品危害防制條例
【裁判全文】
臺灣高雄地方法院刑事判決              95年度訴字第1750號
公  訴  人  臺灣高雄地方法院檢察署檢察官
被      告  甲○○
上列被告因違反毒品危害防制條例案件，經檢察官提起公訴（95
年度毒偵字第3736號），本院準備程序進行中，因被告就被訴事
實為有罪之陳述，經本院告知簡式審判程序意旨，並聽取公訴人
及被告之意見後，本院合議庭裁定由受命法官獨任依簡式審判程
序審理，判決如下：
    主  文
甲○○施用第一級毒品，累犯，處有期徒刑玖月。
    事  實
一、甲○○前於民國 (下同)85 年間，因違反肅清煙毒條例等案
    件，經本院85年度訴字第1605號判決判處應執行有期徒刑3
    年4 月確定，復於86年間，因違反麻醉藥品管理條例、偽造
    文書案件，分別經本院86年度易字第539 號判決判處有期徒
    刑6 月、及本院87年度易字第540 號判決判處有期徒刑6 月
    確定，上開違反麻醉藥品管理條例、偽造文書二罪，經本院
    於87年5 月27日87年度聲字第1256號裁定應執行有期徒刑8
    月確定，並與前開違反肅清煙毒條例之徒刑，接續執行，於
    88年4 月27日假釋並付保護管束。詎其仍不知悔改，於89年
    間因施用毒品案件，經依本院89年度毒聲字第166 號裁定送
    勒戒處所觀察、勒戒後，認有繼續施用毒品之傾向，再依本
    院89年度毒聲字第4308號裁定令入戒治處所施以強制戒治，
    並經撤銷上開徒刑假釋部分，嗣於89年12月20日停止戒治付
    保護管束而釋放，接續執行上開徒刑假釋部分之殘刑，強制
    戒治部分於90年6 月1 日期滿未經撤銷視為執行完畢，徒刑
    部分則於92年1 月17日縮短刑期執行完畢，並於翌日出監。
    詎甲○○仍未戒除毒癮，明知海洛因係毒品危害防制條例第
    2 條第2 項第1 款所明定之第一級毒品，不得施用、持有，
    竟仍於前開強制戒治期滿釋放後5 年內，基於施用第一級毒
    品海洛因之犯意，於95年3 月30日夜間某時 (起訴書誤載為
    95 年3月31日21時20分回溯24小時內某時)止 ，在高雄縣鳳
    山市○○街105 巷6 號住處，以將海洛因摻入香煙點燃吸食
    之方式，施用第一級毒品海洛因1 次，嗣於95年3 月31日13
    時15分許，經警在其友人吳俊助、李曉琪 (檢察官另案偵辦
    ) 所承租之高雄市三民區○○○路329 巷3 號12樓處，為警
    在其口袋內查獲其替朋友保管 (尚未使用)之 注射針筒1 支
    ，經採集其尿液送驗，其尿液中呈嗎啡陽性反應，而查悉上
    情。
二、案經高雄縣政府警察局仁武分局報請臺灣高雄地方法院檢察
    署檢察官偵查起訴。
    理  由
一、本件被告甲○○係犯毒品危害防制條例第10條第1 項之施用
    第一級毒品罪，其法定刑為死刑、無期徒刑、最輕本刑為3
    年以上有期徒刑以外之罪，於準備程序進行中，被告就被訴
    事實為有罪之陳述，由受命法官告知簡式審判程序之要旨並
    聽取其與公訴人之意見，經被告同意適用簡式審判程序後，
    本院亦認無不得或不宜改依簡式審判程序進行之處，爰依刑
    事訴訟法第273 條之1 第1 項、第284 條之1 規定，本院合
    議庭裁定裁定本件由受命法官獨任進行簡式審判程序，合先
    敘明。
二、上揭事實，業據被告甲○○坦承不諱，並有台灣檢驗科技股
    份有限公司95年4 月14日出具之濫用藥物尿液檢驗報告 (檢
    體編號：113)、高雄縣政府警察局仁武分局仁武派出所偵辦
    毒品案件尿液採證檢驗對照表 (尿液代號：113)各1 份在卷
    可稽，足見被告之自白與事實相符，堪予採信。另查，被告
    前於89年間因施用毒品案件，經依本院89年度毒聲字第166
    號裁定送勒戒處所觀察、勒戒後，認有繼續施用毒品之傾向
    ，再依本院89年度毒聲字第4308號裁定令入戒治處所施以強
    制戒治，於89年12月20日停止戒治付保護管束而釋放 (接續
    執行徒刑)， 嗣於90年6 月1 日期滿未經撤銷視為執行完畢
    ，此有臺灣高等法院被告前案紀錄表、臺灣高等法院在監在
    押全國紀錄表各1 份附卷可參，足認被告確於前開強制戒治
    執行完畢釋放後5 年內再犯毒品危害防制條例第10條第1 項
    施用第一級毒品海洛因之罪。職是，本件事證明確，被告犯
    行洵堪認定，自應依法論科。
三、查海洛因係毒品危害防制條例第2 條第2 項第1 款所定之第
    1 級毒品，依法不得持有、施用。核被告所為，係犯毒品危
    害防制條例第10條第1 項之施用第一級毒品罪，其施用第一
    級毒品海洛因前之持有海洛因之低度行為，應為施用之高度
    行為所吸收，不另論罪。又按，刑法於94年1 月7 日修正，
    同年2 月2 日公布，並於95年7 月1 日施行，而新修正刑法
    第2 條第1 項之規定，係規範行為後法律變更所生新舊法律
    比較適用之準據法，於新法施行後，應適用新法第2 條第1
    項之規定，為「從舊從輕」之比較。且比較時應就罪刑有關
    之共犯、未遂犯、想像競合犯、牽連犯、連續犯、結合犯，
    以及累犯加重、自首減輕暨其他法定加減原因 (如身分加減
    )與 加減例等一切情形，綜其全部罪刑之結果而為比較，再
    適用有利於行為人之法律處斷 (最高法院85年度台上字第75
    7 號判決要旨、最高法院95年5 月23日95年第8 次刑事庭會
    議決議參照)。 查被告前於85年間，因違反肅清煙毒條例等
    案件，經本院85年度訴字第1605號判決判處應執行有期徒刑
    3 年4 月確定，復於86年間，因違反麻醉藥品管理條例、偽
    造文書案件，分別經本院86年度易字第539 號判決判處有期
    徒刑6 月、及本院87年度易字第540 號判決判處有期徒刑6
    月確定，上開違反麻醉藥品管理條例、偽造文書二罪，經本
    院於87年5 月27日87年度聲字第1256號裁定應執行有期徒刑
    8 月確定，並與前開違反肅清煙毒條例之徒刑，接續執行，
    於88年4 月27日假釋並付保護管束，嗣經撤銷假釋，於92年
    1 月17日縮短刑期執行完畢，並於翌日出監，此有臺灣高等
    法院被告前案紀錄表、臺灣高等法院在監在押全國紀錄表各
    1 份附卷足參，被告於5 年以內再故意犯本件有期徒刑以上
    之罪，不論依修正前之刑法第47條，或修正後之刑法第47條
    第1 項之規定，均構成累犯，對被告而言，新修正之刑法第
    47條第1 項累犯規定，並無較為有利，比較新、舊法之結果
    ，自應依刑法第2 條第1 項前段規定，適用修正前之刑法第
    47條之規定，論以累犯，並加重其刑。爰審酌被告前因施用
    毒品案件，經觀察勒戒、強制戒治後，竟再為本件施用毒品
    犯行，足見其惡習已深，且戒絕毒癮之意志不堅，未能體悟
    施用毒品對自己、家人造成之傷害及社會之負擔，自屬可議
    ；惟念其於犯後態度良好，並能坦承犯行及施用毒品本質上
    係屬戕害自身健康之行為，尚未直接危害他人，反社會性之
    程度應屬較低等一切情狀，量處如主文所示之刑，以資懲儆
    。扣案之注射針筒1 支，經被告於本院審理否認為其所有之
    物，衡諸常情，被告既已坦承上開施用毒品之犯行，其並無
    否認以注射針筒施用海洛因之必要，是依現有之證據，並無
    積極之證據足認扣案之注射針筒係被告所有，並用以施用海
    洛因之物；另本院依職權送請高雄醫學大學附設中和紀念醫
    院檢驗結果，上開扣案之注射針筒呈嗎啡、甲基安非他命陰
    性反應，此有該院95年6 月19日出具之編號0000-000檢驗報
    告1 紙附卷可按，是亦無積極之證據證明扣案之注射針筒為
    違禁物，自不得依法宣告沒收，附此敘明。
據上論斷，應依刑事訴訟法第273 條之1 第1 項、第284 條之1
、第299 條第1 項前段，毒品危害防制條例第10條第1 項、刑法
第2 條第1 項前段、第11條前段、修正前刑法第47條，判決如主
文。
中    華    民    國    95    年    9    月    29     日
                        刑事第九庭法  官  陳建和
以上正本證明與原本無異。
如不服本判決，應於收受送達後10日內向本院提出上訴書狀。
中    華    民    國    95    年    9     月    29    日
                                  書記官  林姵妤
附錄本判決論罪科刑之法條：
毒品危害防制條例第10條
施用第一級毒品者，處六月以上五年以下有期徒刑。
施用第二級毒品者，處三年以下有期徒刑。


司法院資訊處製作；財團法人民間司法改革基金會備份。
